臺灣臺北地方法院民事裁定
111年度國簡抗字第1號
抗  告  人  杜東松  
相  對  人  銓敘部  
法定代理人  周志宏  
上列當事人間請求國家賠償事件，抗告人對於民國110年5月7日
本院110年度店國簡字第1號裁定提起抗告，本院裁定如下：
    主  文
原裁定廢棄。
本件移送本院行政訴訟庭。
抗告費用由相對人負擔。
    理    由
一、按普通法院認其無受理訴訟權限者，應依職權裁定將訴訟移
    送至有受理訴訟權限之管轄法院。當事人就普通法院有無受
    理訴訟權限有爭執者，普通法院應先為裁定，為民事訴訟法
    第31之2條第2、3項明定。次按公法上之爭議，除法律別有
    規定外，得依行政訴訟法提起行政訴訟；人民與中央或地方
    機關間，因公法上原因發生財產上之給付或請求作成行政處
    分以外之其他非財產上之給付，得提起給付訴訟，因公法上
    契約發生之給付，亦同，行政訴訟法第2條、第8條定有明文
    。又適用簡易訴訟程序之事件，以地方法院行政訴訟庭為第
    一審管轄法院。其他關於公法上財產關係之訴訟，其標的之
    金額或價額在新臺幣(下同)40萬元以下者，適用地方法院行
    政訴訟庭簡易訴訟程序；對於公法人之訴訟，由其公務所所
    在地之行政法院管轄。其以公法人之機關為被告時，由該機
    關所在地之行政法院管轄；關於公務員職務關係之訴訟，得
    由公務員職務所在地之行政法院管轄，行政訴訟法第229條
    第1項、第2項第3款、第13條第1項、第15條之1亦有明文。
    而所謂「公務員職務關係之訴訟」，包括公務員職務關係是
    否發生及因職務關係所生之訴訟，例如俸給、銓敘、退休（
    包含退休及退休金發給之審定）等（最高行政法院108年度
    裁字第858號裁定意旨參照）。從而，公務員退休後不服審
    定機關所為退休金審定所生訴訟，即屬關於公務員職務關係
    之訴訟，該公務員職務所在地之行政法院對之亦有管轄權。
二、本件抗告意旨略以：原裁定違反民事訴訟法第469條第1項第
    3款違背專屬管轄或第6款判決理由矛盾等，為當然違背法令
　　，請依法予以審判等語。
三、經查:
　㈠抗告人主張其自經濟部智慧財產局退休後，相對人依公務人
    員退休資遣撫卹法規定，重新計算抗告人每月退休所得，造
    成抗告人權益受損，故請求自民國107年7月起依舊法(恩給
    制）按月計算其退休金或養老給付優存利息，及返還短少之
    利息，爰依國家賠償法第2條第2項、第7條至第12條等規定
    ，聲明請求：⒈相對人應回復抗告人自107年7月起依舊法(恩
    給制）計算每月應領退休或養老給付優存利息之既得權利。
    ⒉已扣減損及利息等約24萬元退回並加法定利息，且表示聲
    明⒈部分係欲回復其原可領取退休金或養老給付優存利息之
    權利。抗告人主張之事實，係就相對人依公務人員退休資遣
    撫卹法重新核算每月所得，致使抗告人每月退休金或養老給
    付優存利息減少，因而對相對人所為退休金審定之行政處分
    不服，故請求回復依舊法（恩給制）計算退休金或養老給付
    優存利息之既得權利，及返還前所短少退休金或養老給付優
    存利息產生爭議，揆諸上開規定及說明，性質上為公法上財
    產關係事件，自應循行政爭訟程序解決。
　㈡又本件抗告人請求回復依舊法（恩給制）計算退休金或養老
    給付優存利息之既得權利，係為請求其退休後自107年7月起
    每月優惠存款利息減損1萬元，迄至109年6月止優惠存款利
    息共減損24萬元，是本件訴訟標的金額在40萬元以下，依行
    政訴訟法第229條第2項第3款規定，應適用行政簡易訴訟程
    序。再者，相對人公務所在地及抗告人職務所在地在臺北市
    文山區及臺北市大安區，依行政訴訟法第13條第1項、第15
    條之1之規定，本件自應由本院行政訴訟庭管轄。
　㈢茲抗告人向無審判權之本院新店簡易庭起訴，顯有違誤，原
    審亦認普通法院無管轄權，固非無據，然原裁定誤將本件移
    送臺北高等行政法院，則有未當，抗告人求予廢棄，即有理
    由，爰廢棄原裁定，另諭知如主文第2項所示。
四、據上論結，本件抗告為有理由，依民事訴訟法第436之1第3
    項、第495條之1第1項、第492條、第450條、第78條，裁定
    如主文。
中　　華　　民　　國　　111 　 年　　5 　 月　　23　　日
                  民事第三庭  審判長法  官   方祥鴻
                                    法  官   陳裕涵
                                    法  官   林瑋桓
以上正本係照原本作成。
本裁定不得再抗告。
中　　華　　民　　國　　111 　 年　　5 　 月　　23　　日
                                    書記官   江慧君